臺灣高雄地方法院刑事裁定
111年度聲字第855號
聲明異議人
即  受刑人  許清泉



上列聲明異議人以檢察官執行之指揮為不當（臺灣高雄地方檢察
署107年度執更字第509號、107年度執更字第665號、111年度執
聲他字第800號），向本院聲明異議，本院裁定如下：
    主  文
異議駁回。
    理  由
一、聲明異議意旨略以：受刑人即聲明異議人許清泉（下稱聲明
    異議人）前所犯附表一（即臺灣高雄地方檢察署【下稱高雄
    地檢】107年度執更字第665號）編號2至編號4判決確定日期
    均於民國105年3月15日之後，附表二（即高雄地檢107年度
    執更字第509號）其犯罪日期即104年10月至105年1月13日均
    在前開附表一編號2至編號4確定日之前，前揭26罪應合併定
    應執行之刑，方為合法，且對聲明異議人有利，茲檢察官否
    准其定執行刑之聲請尚有未合，聲明異議人爰依法聲明異議
    ，請求撤銷檢察官之執行指揮處分，並為對聲明異議人有利
    之必要處分等語。
二、按數罪併罰案件之實體裁判確定後，即生實質之確定力，除
    因增加經另案判決確定合於數罪併罰之其他犯罪，或原定應
    執行刑之數罪中有部分犯罪，因非常上訴、再審程序而經撤
    銷改判，或有赦免、減刑等情形，致原裁判定刑之基礎已經
    變動，或其他客觀上有責罰顯不相當之特殊情形，為維護極
    重要之公共利益，而有另定應執行刑之必要者外，法院應受
    原確定裁定實質確定力之拘束。已經定應執行刑確定之各罪
    ，除上開例外情形外，法院再就該各罪之全部或部分重複定
    其應執行刑，前、後二裁定對於同一宣告刑重複定刑，行為
    人顯有因同一行為遭受雙重處罰之危險，自均屬違反一事不
    再理原則，不以定刑之各罪範圍全部相同者為限（最高法院
    110年度台抗大字第489號裁定意旨參考）。
三、經查：
　  ㈠按受刑人或其法定代理人或配偶，以檢察官執行之指揮為
      不當者，得向諭知該裁判之法院聲明異議，刑事訴訟法第
      484條定有明文。又按刑事訴訟法第477條第1項明定：「…
      依刑法第53條及第54條應依刑法第51條第5款至第7款之規
      定，定其應執行之刑者，由該案犯罪事實最後判決之法院
      之檢察官，聲請該法院裁定之」，故檢察官聲請定受刑人
      之執行刑者，法院僅能於檢察官聲請之範圍內依法裁定。
      倘受刑人尚有其他應合併定執行刑之罪刑者，仍應由該管
      檢察官依上開規定另聲請法院裁定之；至受刑人或其法定
      代理人、配偶，依刑事訴訟法第477條第2項之規定，亦得
      請求該管檢察官聲請之，自屬當然（最高法院101年度台
      抗字第392號裁定意旨參考）。又如受刑人於刑之執行中
      ，發現尚有部分之罪刑，與執行中之其他罪刑，合於定應
      執行刑之規定，而請求檢察官聲請法院重新定其應執行之
      刑，檢察官未依法處理或處置失當，致受刑人蒙受重大不
      利益時，因其請求係在刑之執行中，自應認係檢察官執行
      之指揮為不當，而准受刑人聲明異議，以資救濟（最高法
      院100年度台抗字第968號裁定意旨參考）。聲明異議人前
      於111年4月25日提出刑事聲請狀，請求高雄地檢檢察官就
      附表一所示4罪及附表二所示23罪，共計27罪，合併聲請
      定應執行之刑，經高雄地檢以111年5月10日雄檢榮峰111
      執聲他800字第1119033482號函覆說明：「查台端所犯本
      署107年執更字第509號與107年執更字第665號案件，不合
      數罪併罰之規定，礙難辦理。依刑事訴訟法第484條，受
      刑人或其法定代理人或配偶以檢察官執行之指揮為不當者
      ，得向諭知該裁判之法院聲明異議。」有被告之聲請狀及
      高雄地檢函文各1份在卷可稽（見高雄地檢111年度執聲他
      字第800號卷），是高雄地檢否准聲明異議人請求檢察官
      聲請法院重新定其應執行之刑，揆諸上揭說明，自屬檢察
      官執行指揮之處分，是聲明異議人就檢察官上開執行指揮
      處分聲明異議，應屬合法。
　　㈡附表一所示4罪，前經本院以106年度聲字第3084號裁定應
      執行有期徒刑2年5月確定，經高雄地檢以107年度執更字
      第665號執行；另附表二所示23罪，亦經臺灣高等法院高
      雄分院以106年度聲字第1315號裁定應執行有期徒刑15年1
      月確定，經高雄地檢以107年度執更字第509號執行，此經
      本院依職權調閱高雄地檢107年度執更字第665號卷、107
      年度執更字第509號卷核閱無誤，是附表一所示4罪，及附
      表二所示23罪，均屬已經定應執行刑確定之各罪，應無疑
      問。
　　㈢經本院徵詢執行檢察官之意見，檢察官回覆表示聲明異議
      人所犯已經裁判定應執行刑確定之各罪，如再就其各罪之
      全部或部分重複定應執行刑，均屬違反一事不再理原則，
      不以定刑之各罪範圍全部相同者為限，此有高雄地檢111
      年6月20日雄檢信峰111執聲他800字第1119045250號函1份
      在卷可憑（見本院卷第73頁）。
　　㈣乃聲明異議人具狀請求高雄地檢檢察官就附表一及附表二
      所示共27罪聲請定應執行之刑，惟附表二編號1、編號5、
      編號8、編號10至編號20、編號23等罪之犯罪時間，均在
      附表一編號1判決確定之後，不符刑法第50條第1項前段數
      罪併罰規定，無從合併定應執行刑，自不待言。至聲明異
      議意旨又請求就附表一編號2至編號4所示3罪及附表二所
      示23罪合併聲請定應執行之刑部分，因本件亦查無最高法
      院110年度台抗大字第489號裁定意旨所稱之例外情形，倘
      再就該各罪之全部或部分重複定其應執行刑，自屬違反一
      事不再理之原則，亦非合法。
四、綜上，聲明異議人聲請就附表一編號2至編號4所示3罪，再
    與附表二所示23罪另定其應執行之刑，已違反一事不再理原
    則，高雄地檢檢察官以此否准而未向法院聲請定其執行刑，
    就本件所為處分，經核於法並無違誤或不當。從而聲明異議
    人之異議為無理由，自應駁回。
五、依刑事訴訟法第486條裁定如主文。　　
中　　華　　民　　國　　111 　年　　6 　　月　　29　　日
                  刑事第十一庭  法　官  李貞瑩
以上正本證明與原本無異。
如不服本裁定，應於送達後5日內，向本院提出抗告狀。
中　　華　　民　　國　　111 　年　　6 　　月　　29　　日
                                書記官  黃毓琪

附表一（本院106年度聲字第3084號裁定，高雄地檢107年度執更
字第665號）
　　　　　　　　　　　　　　　　
編號    罪名   宣 告 刑 犯罪日期（民國） 最後事實審           確定判決    備  註      法院、案號 判決日期 法院、案號 確定日期  1 毒品 有期徒刑6月 104年6月16日下午4時32分回溯120小時 本院104年度審易字第1966 號 104年10月27日 本院104年度審易字第1966 號 104年11月24日 編號3至4所示之罪，曾定其應執行有期徒刑1年8月。 2 毒品 有期徒刑5月 103年7月28日 本院105年度簡字第636 號 105年2月24日 本院105年度簡字第636 號 105年3月15日  3 毒品 有期徒刑1年2月 104年5月7日 本院104年度訴字第719 號  105年4月15日  本院104年度訴字第719 號  105年6月27日   4 毒品 有期徒刑8月 104年6月2日      
　　　　　　　　　　　　　　　　
附表二（臺灣高等法院高雄分院106年度聲字第1315號裁定，高
雄地檢107年度執更字第509號）
　　　　　　　　　　　　　　　　
編號    罪名   宣 告 刑 犯罪日期（民國） 最後事實審           確定判決    備  註      法院、案號 判決日期 法院、案號 確定日期  1 毒品 有期徒刑6月 105年1月13日 本院105年度訴字第514 號 106年2月16日 本院105年度訴字第514 號 106年6月22日 (1)編號2至5所示之罪，曾定其應執行有期徒刑4年11月。 (2)編號6至23所示之罪，曾定應執行有期徒刑9年10月。  2 毒品 有期徒刑9月 104年10月某時 臺灣高等法院高雄分院106年度上訴字第346號  106年7月6日  臺灣高等法院高雄分院106年度上訴字第346號  106年7月25日   3 毒品 有期徒刑8月 104年11月某時      4 毒品 有期徒刑3年7月 104年11月24日      5 毒品 有期徒刑11月 105年1月13日      6 毒品 有期徒刑3年7月 104年10月26日 本院105年度訴字第553號  106年4月28日  本院105年度訴字第553號  106年8月17日   7 毒品 有期徒刑4年 104年10月26日      8 毒品 有期徒刑4年 104年11月27日      9 毒品 有期徒刑3年9月 104年11月18日      10 毒品 有期徒刑3年9月 104年12月2日至18日      11 毒品 有期徒刑3年9月 104年12月18日      12 毒品 有期徒刑3年8月 104年12月1日      13 毒品 有期徒刑3年8月 104年12月6日      14 毒品 有期徒刑3年8月 104年12月13日      15 毒品 有期徒刑3年8月 104年12月17日      16 毒品 有期徒刑3年8月 104年12月20日      17 毒品 有期徒刑3年7月 104年12月30日      18 毒品 有期徒刑3年7月 104年12月31日      19 毒品 有期徒刑3年7月 105年1月4日      20 毒品 有期徒刑3年7月 105年1月5日      21 毒品 有期徒刑3年7月 104年11月4日      22 毒品 有期徒刑3年6月 104年11月15日      23 毒品 有期徒刑3年6月 104年12月3日